臺灣高等法院刑事判決               100年度上易字第2187號
上  訴  人
即  被  告  傅宇華
上列上訴人因竊盜等案件，不服臺灣新竹地方法院100年度審易
字第533號，中華民國100年8月18日第一審判決（起訴案號：臺
灣新竹地方法院檢察署100年度偵字第2275號），提起上訴，本
院判決如下：
    主  文
上訴駁回。
    理  由
一、按協商判決除有刑事訴訟法第455條之4第1項第1款所定之於
    聲請協商程序終結前，被告撤銷協商合意或檢察官撤回協商
    聲請，或同條項第2款所定之被告協商意思非出於自由意志
    ，或同條項第4款所定之被告所犯非第455條之2所定得以協
    商判決，或同條項第6款所定之被告有較其他較重之裁判上
    一罪之犯罪事實，或同條項第7款所定之法院認應諭知免刑
    、免訴、不受理者等情形之一者，或違反同條第2項後段所
    規定之「法院應於協商合意範圍內為判決。法院為協商判決
    所科之刑，以宣告緩刑、2年以下有期徒刑、拘役或罰金為
    限」者外，不得上訴；協商判決之上訴，除本編有特別規定
    外，準用第三編第一章及第二章之規定；第二審法院認上訴
    有不合法律上程式或法律上不應准許，或其上訴權已喪失之
    情形者，應以判決駁回之，刑事訴訟法第455條之10第1項、
    第455條之11第1項、第367條前段分別定有明文。
二、經查：被告傅宇華所犯刑法第320條第1項普通竊盜罪、同法
    第140條第1項侮辱公務員罪、同法第135條第1項妨害公務執
    行罪，均係最輕本刑3年以下有期徒刑之罪，且被告已於原
    審與檢察官達成認罪協商，原審亦指定公設辯護人協同被告
    參與協商，以保障其權益。再者，被告於原審亦供稱：「（
    與檢察官達成協商合意）出於自由意志，同意協商合意內容
    」等語（見原審卷第24頁），且其上訴狀亦未陳明該協商有
    何非出於自由意志之情事，僅稱：「我只是在工地撿拾不要
    的鐵絲、沒拿工具破壞東西，且撿拾時有問過工地主任，說
    可，我才撿，有人報警，警察到後即把我壓制在地上，還一
    邊打我，我只能抵抗，沒有說髒話，我被人打當然會有反應
    」云云，顯見被告上訴意旨徒係否認犯行，並未具體指明原
    審協商判決有何符合刑事訴訟法第455條之4第1項各款所定
    不得為協商判決之情形存在；且被告或公訴人皆未於原審協
    商程序終結前，撤銷協商合意或撤回協商聲請，亦無有其他
    較重之裁判上一罪之犯罪事實，復無認應諭知免刑、免訴、
    不受理等情形。再本件協商判決對被告所犯各罪，分別判處
    有期徒刑5月、6月及8月，並定應執行刑有期徒刑1年10月，
    亦與兩造協商結果相符（見原審卷第23頁反頁），並無違反
    上揭刑事訴訟法第455條之4第2項後段之規定。揆諸前揭規
    定，本件係屬不得上訴之案件，被告遽而提起上訴，其上訴
    程序為不合法，應依法以判決駁回，且不經言詞辯論而為之
    。
據上論斷，應依刑事訴訟法第455條之11第1項、第372條、367條
，判決如主文。
中    華    民    國  100     年    9     月    26    日
                  刑事第三庭  審判長法  官  陳博志
                                    法  官  陳如玲
                                    法  官  許仕楓
以上正本證明與原本無異。
不得上訴。
                                    書記官  彭威翔
中    華    民    國  100     年    9     月    26    日